【裁判字號】    90,訴,50
【裁判日期】    920507
【裁判案由】    撤銷決議
【裁判全文】
臺灣臺中地方法院民事裁定  九十年度訴字第五○號
    原      告    甲○○
    訴訟代理人    乙○○
    被      告    台中縣潭子鄉農會
    法定代理人    丙○○
    訴訟代理人    陳鴻謀律師
    複 代 理人    陳育仁律師
右當事人間請求撤銷決議事件，原告為訴之追加，本院裁定如左：
    主      文
追加原告之訴駁回。
訴訟費用由原告負擔。
    理      由
一、按訴狀送達後，原告不得將原訴變更或追加他訴。但有下列各款情形之一者，不
    在此限：一被告同意者。二請求之基礎事實同一者。三擴張或減縮應受判決事項
    之聲明者。四因情事變更而以他項聲明代最初之聲明者。五該訴訟標的對於數人
    必須合一確定時，追加其原非當事人之人為當事人者。六訴訟進行中，於某法律
    關係之成立與否有爭執，而其裁判應以該法律關係為據，並求對於被告確定其法
    律關係之判決者。七不甚礙被告之防禦及訴訟之終結者。被告於訴之變更或追加
    無異議，而為本案之言詞辯論者，視為同意變更或追加。民事訴訟法第二百五十
    五條定有明文。
二、本件據原告起訴狀及於民國九十一年十一月四日以前所提之歷次書狀，係提起確
    認之訴，聲明求為確認被告第十三屆理事會第二十二次會議將原告初審為贊助會
    員之決議及其同屆理事會第二十三次會議將原告複審為贊助會員之決議均無效；
    暨確認原告在被告之正會員關係存在，原告自八十九年十一月十六日起回復在被
    告之正會員關係（身分）及農保健保之身分之判決。嗣於九十一年十一月四日提
    出民事辯論要旨總括狀，追加提起給付之訴，並於九十一年十一月五日言詞辯論
    期日以言詞、（其後因原告於九十一年十一月十九日具狀聲請法官迴避，本院乃
    於九十二年一月十七日該聲請事件終結前停止訴訟程序）於九十二年四月二十四
    日提出民事補充辯論意旨總括狀、於九十二年五月六日言詞辯論期日以言詞補充
    其陳述，聲明求為被告應自八十九年十一月十六日將原告複審為贊助會員並將原
    告退出農保健保之日起，賠償原告因自費就診所增加醫藥費支出之損失新台幣
    拾肆萬柒仟壹佰元。
三、經查：被告於原告追加提起給付之訴之初，即表示不同意原告為訴之追加；且原
    告於八十九年十二月七日即提起本件訴訟，（因原告亦曾於九十年十二月十四日
    具狀聲請法官迴避，本院於九十一年六月二十日該聲請事件終結前停止訴訟程序
    ）遲於九十一年十一月四日始具狀追加提起給付之訴，因本件原訴之辯論，已去
    成熟不遠，而關於原訴之資料，新訴無可利用，若准許其追加，徒使訴訟之終結
    延滯。又原告訴之追加，亦核無民事訴訟法第二百五十五條第一項但書其他各款
    之規定，自不應准許。
四、依民事訴訟法第二百四十九條第一項第六款、第九十五條、第七十八條裁定如主
    文。
中      華      民      國    九十二    年      五      月      七      日
                                    臺灣臺中地方法院民事第四庭
~B法      官  許秀芬
右為正本係照原本作成
如對本裁定抗告須於裁定送達後十日內向本院提出抗告狀
中      華      民      國    九十二    年      五      月      七      日
~B法院書記官


司法院資訊處製作；財團法人民間司法改革基金會備份。
